# 与金融资产一起收回的投资收益计入哪个现金流量项目？

提问人：dosky 时间：2011-07-02 18:04:43
2011 年CPA教材中显示与交易性金融资产一起收回的投资收益直接记入了“收回投资收到的现金”中，而不是记入“取得投资收益收到的现金”项目，我查了一下准则讲解并无此规定，那CPA教材如此处理的理论依据是什么？引申一下，与可供出售金融资产、持有至到期投资一起收回的投资收益记入哪个现金流量项目？ 请大侠指教。

回答人：chenyiwei
回复 dodosky 的帖子
我理解这个问题的关键是：（ 1 ）有无证据表明所收到的款项中的全部或部分系对应于该金融工具在本企业持有期间的股息、利息等孳息性收益。（ 2 ）该款项是在金融资产转让中并入转让价款一并由受让方支付的，还是由发行方依据法定的分红、派息程序支付的。如果系由发行人支付，通常可以很容易地将所收到的款项的全部或部分计入“取得投资收益收到的现金”；如果是由受让方支付，通常全部计入“出售投资收到的现金”。